【裁判字號】    97,訴,211
【裁判日期】    970213
【裁判案由】    毒品危害防制條例
【裁判全文】
臺灣板橋地方法院刑事判決               97年度訴字第211號
公  訴  人  臺灣板橋地方法院檢察署檢察官
被      告  甲○○
                    （現另案在臺灣臺北看守所羈押中）
上列被告因違反毒品危害防制條例案件，經檢察官提起公訴（96
年度毒偵緝字第618 號），本院依簡式審判程序審理後，判決如
下：
    主    文
甲○○施用第一級毒品，累犯，處有期徒刑拾月。
    事    實
一、甲○○前因施用毒品案件，由本院以92年度毒聲字第3830號
    裁定送觀察、勒戒，經觀察、勒戒後，認無繼續施用毒品傾
    向，於民國93年1 月5 日經臺灣板橋地方法院檢察署檢察官
    以92年度毒偵字第3990號為不起訴處分確定，並於同日執行
    完畢釋放出臺灣臺北看守所附設勒戒所；另因搶奪、施用第
    一級、第二級毒品案件，分別經臺灣士林地方法院以93年度
    訴字第617 號、94年度簡字第61號判決判處有期徒刑1 年2
    月、6 月、2 月確定，前開刑期嗣經同院以94年度聲字第46
    8 號裁定定應執行有期徒刑1 年8 月確定，甫於95年8 月31
    日縮刑期滿執行完畢。詎其仍不知悔改，於前開觀察、勒戒
    執行完畢釋放後5 年內，另基於併同施用第一級、第二級毒
    品之犯意，於96年7 月13日下午某時許（起訴書略載為96年
    7 月13日晚間8 時許往前回溯26小時、96小時內之某時），
    在臺北縣板橋市某加油站廁所內（起訴書略載為不詳處所）
    ，將第一級毒品海洛因（下簡稱海洛因）及第二級毒品甲基
    安非他命（起訴書誤載為安非他命，下簡稱甲基安非他命）
    一起放置在玻璃球吸食器內，以用火燒烤吸食煙霧之方式，
    同時施用海洛因、甲基安非他命1 次。嗣於同日晚間7 時20
    分許，因甲○○另涉犯有竊盜罪嫌，在臺北縣板橋市○○街
    64號前為警拘捕到案，經其自願採集尿液送鑑驗後，始知上
    情。
三、案經臺北縣政府警察局板橋分局報請臺灣板橋地方法院檢察
    署檢察官偵查後提起公訴。
    理    由
一、本案被告甲○○所犯均係死刑、無期徒刑、最輕本刑為3 年
    以上有期徒刑以外之罪，其於準備程序中就被訴事實皆為有
    罪之陳述，經本院告知簡式審判程序之旨，並聽取公訴人、
    被告之意見後，經合議庭裁定由受命法官獨任進行簡式審判
    程序審理，合先敘明。
二、上揭犯罪事實，業據被告甲○○於本院準備程序中及審理時
    均坦承不諱，而其經警方採集尿液送台灣檢驗科技股份有限
    公司囑託鑑定結果，確呈鴉片類、安非他命類陽性反應，且
    甲基安非他命之濃度反應遠高於安非他命，有該公司96年8
    月1 日濫用藥物尿液檢驗報告1 份在卷可稽，足以佐證被告
    自白與事實相符，堪以採信。又人體施用甲基安非他命後，
    其主要代謝物中，未改變型態之甲基安非他命占施用劑量達
    百分之43，安非他命則約為百分之5 ；人體若係施用安非他
    命後，主要代謝物中則有未改變型態之安非他命，但無甲基
    安非他命，此經法務部調查局以93年5 月4 日調科壹字第09
    362413980 號函釋明在案，而為本院辦理施用毒品案件職務
    上所已知，足見人體若施用安非他命，其尿液代謝物不可能
    出現甲基安非他命，惟人體若施用甲基安非他命，其尿液代
    謝物除主要有甲基安非他命外，亦可能有少量之安非他命，
    是本案被告為警查獲採集之尿液除呈現少量之安非他命陽性
    反應外，主要係呈現甲基安非他命之陽性反應，依上開函示
    ，被告自不可能係施用安非他命，而應係施用甲基安非他命
    ，故公訴意旨認被告係施用安非他命，尚有誤會，附此敘明
    。再被告前因施用毒品案件，由本院以92年度毒聲字第3830
    號裁定送觀察、勒戒，經觀察、勒戒後，認無繼續施用毒品
    傾向，於93年1 月5 日經臺灣板橋地方法院檢察署檢察官以
    92年度毒偵字第3990號為不起訴處分確定，並於同日執行完
    畢釋放出臺灣臺北看守所附設勒戒所，有臺灣高等法院被告
    前案紀錄表1 份附卷可參，足徵被告經觀察、勒戒執行完畢
    釋放後，5 年以內再犯施用第一級、第二級毒品之事證明確
    ，被告犯行洵堪認定。
三、核被告甲○○所為，係犯毒品危害防制條例第10條第1 項、
    第2 項之施用第一級、第二級毒品罪。被告為施用海洛因、
    甲基安非他命而持有海洛因、甲基安非他命之行為，係其施
    用毒品犯行之當然結果，均不另論罪。又被告前因搶奪、施
    用第一級、第二級毒品案件，分別經臺灣士林地方法院以93
    年度訴字第617 號、94年度簡字第61號判決判處有期徒刑1
    年2 月、6 月、2 月確定，前開刑期嗣經同院以94年度聲字
    第468 號裁定定應執行有期徒刑1 年8 月確定，甫於95年8
    月31日縮刑期滿執行完畢，有前開臺灣高等法院被告前案紀
    錄表在卷足徵，其於有期徒刑執行完畢5 年內故意犯本案有
    期徒刑以上之二罪，依刑法第47條第1 項規定皆成立累犯，
    均應加重其刑。再被告係於96年7 月13日以同一燒烤行為違
    犯上開施用第一級、第二級毒品罪名，業據被告於本院訊問
    時供明無訛，經遍查全卷，亦無足證被告所述與事實不符之
    積極證據，依罪疑唯輕原則，自應作有利於被告之認定，故
    被告所為係屬想像競合犯，應從一重之施用第一級毒品罪處
    斷，公訴意旨漏未參酌上情而請求本院予以分論併罰，尚有
    未合，附此敘明。爰審酌被告前已有因施用毒品經法院判處
    刑罰之前科紀錄，竟仍不思尋求正當之身心發展，再次併同
    施用足以導致精神障礙、性格異常，甚至造成生命危險之毒
    品，戕害一己之身心健康，對社會治安可能之危害程度非微
    ，惟其於犯後尚知坦認犯行等一切情狀，量處如主文所示之
    刑，以示懲儆。
據上論斷，應依刑事訴訟法第273 條之1 第1 項、第299 條第1
項前段，毒品危害防制條例第10條，刑法第11條前段、第47條第
1 項、第55條，判決如主文。
本案經檢察官顏世翠到庭執行職務。
中    華    民    國    97    年    2     月    13    日
                      刑事第十五庭  法  官  張 兆 光
上列正本證明與原本無異。
如不服本判決，應於判決送達後10日內敘明上訴理由，向本院提
出上訴狀 (應附繕本)，上訴於臺灣高等法院。
                                    書記官  曹 秋 冬
中    華    民    國    97    年    2     月    13    日
附錄本案論罪科刑法條：
毒品危害防制條例第10條
施用第一級毒品者，處6 月以上5 年以下有期徒刑。
施用第二級毒品者，處3 年以下有期徒刑。


司法院資訊處製作；財團法人民間司法改革基金會備份。
